【裁判字號】    92,上易,761
【裁判日期】    921021
【裁判案由】    竊盜
【裁判全文】
臺灣高等法院臺南分院刑事判決               九十二年度上易字第七六一號   Ｃ
      上  訴  人
      即  被  告  甲  ○  ○
右上訴人因竊盜案件，不服臺灣臺南地方法院九十二年度易字第七五九號中華民國九
十二年七月八日第一審判決（起訴案號：臺灣臺南地方法院檢察署九十二年度偵字第
五０七一號），提起上訴，本院判決如左：
      主      文
原判決撤銷。
甲○○竊盜，累犯，處罰金參仟元，如易服勞役以參佰元折算壹日。
      事      實
一、甲○○於九十年間因傷害案件，經臺灣臺南地方法院判處有期徒刑三月確定，於
    九十一年七月十八日易科罰金執行完畢，仍不知悔改，意圖為自己不法之所有，
    於九十二年四月二十四日夜晚八時四十五分許，進入乙○○開設在台南市東區復
    國里精忠三村五一七號內任何人均可自由進出之宣化堂神壇，徒手竊取乙○○所
    有置於桌上之功德箱一只（內有新台幣十元硬幣一枚），得手後逃離現場，嗣於
    當晚九時五分許，在精忠三村四六三號前，經警及乙○○合力加以逮捕查獲，並
    在精忠三村五０一號前起出上開失竊物品。
二、案經臺南市警察局第一分局報請台灣台南地方法院檢察署檢察官偵查起訴。
      理      由
一、訊據被告甲○○（下稱被告）雖以伊無竊盜之心為辯，惟其於右揭時地在被害人
    乙○○開設之神壇內，乘人不知而取走乙○○所有置於桌上之功德箱一只並逃離
    現場之事實業據被告坦承不諱，核與被害人指訴之被害情節相符，復有現場照片
    六幀及贓物認領保管單一紙等在卷可憑，其既乘人不知而取走他人之物並據為已
    有，即與竊盜行為相當，所辯無竊盜之心要係卸責之飾詞，委無足取，本件事證
    明確，被告犯行堪以認定，應予依法論科。
二、查被害人乙○○開設在台南市東區復國里精忠三村五一七號內之宣化堂神壇，平
    日為供民眾膜拜，任何人均可自由進出，顯非供住宅使用，被告行竊時，神壇係
    處於開放狀態，亦據被害人乙○○供述在卷，而被告所竊取之功德箱當時係放在
    神壇前方右側之桌上，亦有照片附卷可稽，核被告所為，係犯刑法第三百二十條
    第一項之竊盜罪，公訴人認被告係於夜間侵入被害人住宅內竊盜，所為係犯刑法
    第三百二十一條第一項第一款之夜間侵入住宅竊盜罪，尚有未洽，惟其起訴被告
    竊盜之基本社會事實相同，爰變更其起訴法條。又被告前於九十年間，因犯傷害
    罪，經臺灣臺南地方法院判處有期徒刑三月確定，於九十一年七月十八日易科罰
    金執行完畢，有台灣高等法院被告全國前案紀錄表在卷可按，其於五年之內再犯
    本件有期徒刑以上之罪，為累犯，應依法加重其刑。
三、原審以被告罪證明確，而予以論罪科刑，固非無見，惟其認被告係犯刑法第三百
    二十一條第一項第一款之夜間侵入住宅竊盜罪，則有未洽，被告上訴意旨否認其
    有竊盜之意，雖無可取，惟原判決既有可議，即屬無可維持，應由本院予以撤銷
    改判。爰審酌被告犯罪之動機、目的、手段、所生危害、其品行智識程度、犯罪
    後態度尚稱良好及其所偷取之功德箱價值不高（內僅十元）等一切情狀，量處如
    主文第二項所示之刑，並諭知罰金易服勞役之折算標準，以資懲儆。
據上論結，應依刑事訴訟法第三百六十九條第一項前段、第三百六十四條、第二百九
十九條第一項前段、第三百條、刑法第三百二十條第一項、第四十七條，罰金罰鍰提
高標準條例第一條前段、第二條第一項，判決如主文。
本案經檢察官王碧霞到庭執行職務。
中    華    民    國      九十二      年      十      月      二十一    日
                                  臺灣高等法院臺南分院刑事第二庭
                                      審判長法官  黃    崑    宗
                                            法官  林    勝    木
                                            法官  葉    居    正
右正本證明與原本無異。
不得上訴。
                                      法院書記官  陳    嘉    琍
中    華    民    國      九十二      年      十      月      二十二    日
附錄法條：
刑法第三百二十條：
意圖為自己或第三人不法之所有，而竊取他人之動產者，為竊盜罪，處五年以下有期
徒刑、拘役或五百元以下罰金。
意圖為自己或第三人不法之利益，而竊佔他人之不動產者，依前項之規定處斷。
前二項之未遂犯罰之。


司法院資訊處製作；財團法人民間司法改革基金會備份。
